# 请教陈版：是否属于同一控制下企业合并

提问人：381012658 时间：2020-10-27 14:45:00
A热电厂属于某区街道集体所有制企业，B公司为该区国资委出资的全资子公司， 2020 年 9 月该区国资委及街道办批复将A热电厂无偿划拨给B公司（划拨基准日为 2019 年 9 月 30 日），并由B公司对A热电厂注资，A热电厂变更成有限责任公司，并成为B公司全资子公司；C公司由该区某个事业单位出资， 2020 年 9 月该区国资委批复将C公司无偿划拨给B公司，C公司成为B公司全资子公司（划拨基准日为 2019 年 9 月 30 日），现B公司需编制 2019 年合并报表，上述是否属于同一控制下企业合并，是否从 2019 年年初将A公司和C公司纳入合并范围？ 还是为非同一控制下企业合并，从 2020 年 9 月将A公司和C公司纳入合并？

回答人：chenyiwei
B取得对C的控制权多数可能性认为是同一控制下合并；但A改制且并入B，对B而言应构成非同一控制下合并的可能性较大。